臺灣臺北地方法院民事判決　　　　　　　96年度訴字第3476號
原　　　告　乙○○
被　　　告　甲○○
上列當事人間請求侵權行為損害賠償事件，經本院刑事庭於民國
95年11月21日以95年度附民字第378號裁定移送前來，本院於96
年10月8日辯論終結，判決如下：
    主  文
被告應給付原告新台幣肆萬肆仟玖佰捌拾玖元，及自民國九十五
年十一月十四日起至清償日止按年息百分之五計算之利息。
原告其餘之訴駁回。
訴訟費用由被告負擔二分之一；餘由原告負擔。
本判決第一項得假執行。
原告其餘假執行之聲請駁回。
    事實及理由
一、原告起訴主張：被告甲○○因懷疑原告乙○○向警方檢舉其
    於路邊擺設攤販，致其屢遭警方開立罰單。於95年1月30日
    下午5時15分許，雙方於台北市○○街、遼寧街口發生爭執
    。被告竟公然以「豬狗、畜牲」等語辱罵原告。被告復與其
    友人共同徒手圍毆原告，原告因而加速逃離，然被告竟騎乘
    機車由後追趕原告至台北市○○街、龍安街口，又毆打原告
    ，使原告受有全身多處挫傷及擦傷，額頭一公分擦傷等傷害
    。原告因被告之侵權行為受有損害，為此提起本件訴訟。被
    告應賠償之金額計算如下：1.醫療費用：新台幣（下同）
    4,989元，原告因被告之傷害行為而支出醫療費用共4, 989
    元，被告自應負損害賠償責任。2.非財產上損害賠償：
    100,000元。原告因被告上開侵權行為，精神上遭受莫大之
    痛苦，且被告於農曆春節年初二即對原告施加暴力並出言侮
    辱，顯有故意觸原告之霉頭，原告所受精神損害不可謂不大
    ，故請求精神損害賠償10萬元。並聲明：被告應給付原告10
    4,989元及自起訴狀繕本送達翌日起至清償日止按年利率百
    分之五計算之利息。並願供擔保請准為假執行之宣告。
二、被告則以：我在那裡坐，原告跑來旁邊，我怕他打我，爬起
    來手揮到原告，手碰到他，我沒有傷害他。我沒有要罵他，
    他自己要對號入座，我沒有指名是誰，那是警察來開紅單後
    講的。是原告自己跌倒。我沒有收入，請求賠償少一點等語
    資為抗辯。並聲明：原告之訴駁回。
三、本件原告主張：被告於95年1月30日下午5時15分許與原告在
    台北市○○街、遼寧街口發生爭執。被告公然辱罵原告「豬
    狗、畜生。復於同日下午5時16分許，於台北市○○街、遼
    寧街口附近被告之攤位前，夥同一姓名、年籍不詳之成年男
    子，共同毆打原告受傷；原告雖徒步逃離，被告仍騎乘機車
    由後追趕原告至興安街、龍安街口，又毆打原告，致原告受
    有全身多處挫傷及擦傷，額頭一公分擦傷之傷害等情，並經
    本院刑事庭以95年度簡字第2535號判決被告公然侮辱人，處
    判決拘役拾日。又共同傷害人之身體，處有期徒刑月。
    嗣被告與檢察官均上訴，經本院以95年度簡上字第248號判
    決原判決關於傷害罪部分撤銷。以被告共同傷害人之身體，
    處有期徒刑月，其餘上訴駁回確定在案等情，有本院95年
    度簡字第2535號、95年度簡上字第248號判決在卷可稽，並
    經本院依職權調閱上開刑事卷宗全卷，堪信為真實。被告雖
    辯稱伊沒有傷害原告，也沒有罵原告云云，惟查，被告出言
    辱罵原告，並夥同第三人毆打原告等情，業據原告指述在卷
    ，並有證人賴志宏於警偵訊時證述在卷；另被告於刑事上訴
    狀中亦自承：「... 我承認有罵他畜生，以致告訴人（按即
    原告）生氣而先動手打我，後而互毆... 」等語（見本院95
    年度簡上字第248號卷第7頁），是被告辯稱未出言辱罵及傷
    害原告云云，自不足採。被告不法侵害原告之身體及出言侮
    辱原告妨害原告名譽之行為，應可認定，原告請求損害賠償
    ，應認為有理由。
四、按因故意或過失，不法侵害他人之權利者，負損害賠償責任
    。故意以背於善良風俗之方法，加損害於他人者亦同。又不
　　法侵害他人之身體或健康者，對於被害人因此喪失或減少勞
  　動能力或增加生活上之需要時，應負損害賠償責任。不法侵
　　害他人之身體、健康、名譽、自由、信用、隱私、貞操，或
  　不法侵害其他人格法益而情節重大者，被害人雖非財產上之
    損害，亦得請求賠償相當之金額。民法第184條、民法第193
    條、民法第195條分別定有明文。原告請求被告賠償費用，
    是否應予准許，分述為次：
（一）醫療費用部份：原告其支出醫療費用4,989元，此部份業
      據原告提出長庚紀念醫院醫療費用收據、免用統一發票收
      據、損傷接骨治療證明書（影本附卷）為憑，依原告所受
      傷害及各收據載明治療費別，自屬治療上之必要費用，原
      告請求醫療費用4,989元，應予准許。
（二）精神慰籍金部分：查被告出言侮辱原告，且出手毆打原告
      ，致原告受傷多處，致其肉體、精神受有痛苦，且斟酌原
      告為38年6月出生，大學肄業；被告為46年8月出生，國中
      畢業；二人名下均無不動產，亦有財產所得調件明細表在
      卷可稽，原告請求10萬元尚嫌過高，應予核減為4萬元，
      方屬公允，逾此數額之請求，為無理由。
五、縱上所述，原告依侵權行為之法律關係，請求被告賠償44,
    989元及自起訴狀繕本送達翌日（即95年11月14日）起至清
    償日止，按年息百分之五計算之利息，為有理由，應予准許
    ，逾此範圍之請求，不應准許，應予駁回。
六、本判決所命給付未逾50萬元，應依民事訴訟法第389條第1項
    第5款依職權宣告假執行。原告其餘假執行之聲請，因訴之
    駁回而失所依附，不予准許。
七、訴訟費用負擔之依據：民事訴訟法第79條。
中　　華　　民　　國　　96　　年　　10　　月　　22　　日
                  民事第二庭  審判長法　官　黃蓓蓓
                                    法　官  楊代華
                                    法  官  吳淑惠
以上正本係照原本作成。
如對本判決上訴，須於判決送達後20日內向本院提出上訴狀
中　　華　　民　　國　　96　　年　　10　　月　　23　　日
                                    書記官  蔡凱如
